

ch.aymane19@gmail.com

Rabat, Maroc

22 ans

+212 700 229322

Réseaux sociaux

aymanechiheb

in aymane chiheb

Langues

Arabe

langue maternelle

Anglais

Avancé

Français

Niveau intermédiaire

QUALITÉS

Sérieux

Discipliné

Travail en équipe

Centres d'intérêt

La pêche

Football

Aymane chiheb

Développeur full stack

Élève ingénieur en quatrième année, spécialisé dans le développement web passionné par la création d'applications innovantes , avec une solide expérience en React et Express.js. J'ai également une faculté d'adaptation et je suis extrêmement motivé pour mettre en œuvre toutes mes connaissances au service de l'entreprise.

Diplômes et Formations

Préparation du cycle d'ingénieur en développement web

Depuis L'Institut Supérieur de Management et Génie Informatique (ISMAGI).

2020 Rabat

Baccalauréat Science Physique

2018 - 2019 Lycée TECHNIQUE Larache

Expériences professionnelles

Stage en développement web (2mois)

Juin 2023 - Août 2023 au sein de la Ministère de la santé

- Conception et développement d'une application de gestion des pèlerins
- Environnement technique : ReactJS, Node.js, Express.js et MongoDB
- Stage en développement web (2mois)

Juin 2022 - Août 2022 au sein du Nième Conseil à Rabat

- Développement d'une application de E-commerce
- Environnement technique : Html, Css, Laravel et Mysql

Compétences

Développement Web Front-end

- JavaScript (certificat Meta:Programming with JavaScript)
- HTML5, CSS3, Bootstrap, tailwindcss
- TypeScript , ReactJS , Angular

Développement Web Back-end

- ExpressJs (certificat: IBM:Developing Back-End Apps with Node.js and Express)
- C#, ASP.Net Core,
- PHP, Laravel
- SQL Server , MySQL , MongoDB , PostgreSQL

Développement Mobile

- lonic
- Java

Outils de Développement et de Versionnement

• Git (Bitbucket, Github)

Projets académique

Développement d'un site web pour boutique en ligne de vente d'oiseaux.

Environement technique: Html,css Laravel 10 et mysgl

Développement d'un site web pour la réservation de terrains de football

Environnement technique: ASP.NET Core MVC 3,1 et SQL Server

Développement d'un site web d'un magasin de gaming.

Environnement technique :html,css,php et mysql

Développement d'une application Desktop, pour la gestion des stocks.

Environnement technique :java et MySQL

Conception et développement d'une application mobile de gestion d'événements

Environnement technique: Node.js, Express.js, Ionic, tailwindcss et PostgreSQL